臺灣新北地方法院板橋簡易庭小額民事判決
111年度板小字第2569號
原      告  華南產物保險股份有限公司

法定代理人  陳文智  
訴訟代理人  林鼎鈞  
            管禮    
被      告  林玉坤  

上列當事人間請求侵權行為損害賠償（交通）事件，經本院於民
國111年10月17日言詞辯論終結，判決如下：
    主      文
被告應給付原告新臺幣參萬零貳元，及自民國一百一十一年六月
九日起至清償日止，按週年利率百分之五計算之利息。
原告其餘之訴駁回。
訴訟費用新臺幣壹仟元由被告負擔新臺幣柒佰伍拾玖元，餘由原
告負擔。
本判決第一項得假執行；但被告如以新臺幣參萬零貳元為原告預
供擔保後，得免為假執行。
    事實及理由
一、原告主張：被告於民國110年10月31日6時4分駕駛車牌號碼0
    00-0000號自用小客車（下稱系爭小客車），沿新北市○○區○
    ○路○○○路○○○○○○○路000號時，過失未注意車前狀況，致與原
    告所承保被保險人游昆潔所有由其駕駛之車牌號碼000-0000
    號自用小客車（下稱系爭車輛）發生碰撞（下稱系爭事故）
    ，致系爭車輛被毀損，原告已依保險契約賠付系爭車輛修復
    費用新臺幣（下同）39,524元（含工資含塗料15,013元、零
    件24,511元），爰本於侵權行為及保險代位之法律關係向被
    告求償等語。並聲明：被告應給付原告39,524元，及自起訴
    狀繕本送達翌日起至清償日止，按週年利率5％計算之利息。
二、被告則以：兩車僅是輕微碰撞，現場看不出損傷，原告所提
    估價單（下稱系爭估價單）所示之損害情形無從判別係因系
    爭事故所造成，不能認係實際損害之金額，又我與車主游昆
    潔於事故當場以5,000元賠償總額達成和解，游昆潔其餘權
    利已因和解成立而消滅，原告代位求償即屬無據等語資為抗
    辯。並聲明：⒈原告之訴及假執行之聲請均駁回。⒉如受不利
    判決，願供擔保請准宣告免為假執行。
三、經查，被告於110年10月31日6時4分駕駛系爭小客車，沿新
    北市○○區○○路○○○路○○○○○○○路000號時，與同向前方原告所
    承保游昆潔所有由其駕駛之系爭車輛發生碰撞之系爭事故，
    系爭車輛於系爭事故被毀損等事實，有道路交通事故現場圖
    、道路交通事故調查紀錄表、道路交通事故照片（見本院卷
    第39頁至第52頁）及監視器錄影可稽，且為兩造所不爭執，
    堪信為真實。
四、本院之判斷：
　㈠被告與系爭車輛所有權人游昆潔有無成立和解？
　⒈按當事人主張有利於己之事實者，就其事實有舉證之責任，
    民事訴訟法第277條前段定有明文。又稱和解者，謂當事人
    約定，互相讓步，以終止爭執或防止爭執發生之契約。和解
    有使當事人所拋棄之權利消滅及使當事人取得和解契約所訂
    明權利之效力，民法第736條、第737條亦有明定。
　⒉依證人游昆潔於系爭事故當日警詢及本院審理中證述：發生
    車禍後，被告及其友人表示先給我5,000元，我回說我不知
    我的車要修多少錢，這5,000元多退少補，被告說好，雙方
    就各自離去，當時我說這5,000元多退少補是指若實際修車
    費用多於5,000元，被告應補足不足部分，我也會要求被告
    賠償不足部分，並未放棄請求被告賠償不足部分的權利，若
    實際修車費用少於5,000元，我則應將多出部分還給被告，
    當時我未曾表示就算我的車實際修車費用超過5,000元我也
    同意不請求被告賠償不足部分，雙方亦無談到不論我的車實
    際修車費用若干雙方都同意以5,000元解決這件車禍紛爭的
    事，所以並不是被告給付這5,000元就解決這件車禍紛爭等
    語（見本院卷第104頁至第106頁），及在場證人鄭安哲於本
    院審理時證陳：當時游昆潔並無表示就算他的車實際修車費
    用超過5,000元他也同意不請求被告賠償不足部分，雙方亦
    未談到不論游昆潔的車實際修車費用若干雙方都同意以5,00
    0元解決這件車禍紛爭的事等情（見本院卷第107頁、第108
    頁），可知當時游昆潔雖有收受被告賠償之5,000元，但並
    無讓步而以該5,000元終局終止解決紛爭並拋棄其他權利之
    意思，該5,000元自僅屬賠償總額之一部給付，非可謂游昆
    潔與被告已成立和解，被告抗辯，不足為採。
　㈡被告是否應負侵權行為損害賠償責任？
　⒈按因故意或過失，不法侵害他人之權利者，負損害賠償責任
    。汽車、機車或其他非依軌道行駛之動力車輛，在使用中加
    損害於他人者，駕駛人應賠償因此所生之損害，民法第184
    條第1項前段、第191條之2定有明文。 
  ⒉按汽車行駛時，駕駛人應注意車前狀況，並隨時採取必要之
    安全措施，為道路交通安全規則第94條第3條所明定。依被
    告於警詢時自承：當時我前方路口號誌轉換為綠燈，因我有
    吃感冒藥感覺頭暈，我起步行駛，就與前方系爭車輛發生碰
    撞等節（見本院卷第42頁），足見被告駕車行至肇事地點時
    ，疏未注意車前狀況，因而與同向前方系爭車輛發生碰撞，
    肇致系爭事故之發生，其駕駛行為自有過失，新北市政府警
    察局道路交通事故初步分析研判表亦同此認定，又系爭車輛
    於系爭事故被毀損，已如前述，則系爭車輛被毀損既係因被
    告於駕車使用中所造成，與被告之過失侵權行為間有相當因
    果關係，被告自應依前揭規定負侵權行為損害賠償責任。
　㈡原告得請求被告賠償金額若干？
  ⒈按不法毀損他人之物者，被害人得請求賠償其物因毀損所減
    少之價額，為民法第196條所明定。而物被毀損時，被害人
    除得依民法第196條請求賠償外，並不排除民法第213條至第
    215條之適用。依民法第196條請求賠償物被毀損所減少之價
    額，得以修復費用為估定之標準，但以必要者為限。又被保
    險人因保險人應負保險責任之損失發生，而對於第三人有損
    失賠償請求權者，保險人得於給付賠償金額後代位行使被保
    險人對第三人之請求權；但其所請求之數額，以不逾賠償金
    額為限，保險法第53條第1項亦有明文。
  ⒉原告所承保之系爭車輛因被告之過失侵權行為被毀損，原告
    主張已依保險契約賠付系爭車輛修復費用39,524元（含工資
    含塗料15,013元、零件24,511元），業據提出系爭估價單、
    統一發票為證（見本院卷第19頁至第25頁），審之系爭車輛
    於系爭事故發生後翌日即送車廠檢視評估車損之修復項目及
    費用，與系爭事故發生時點具時間之緊密關連性，系爭估價
    單所示之修復項目，亦核與系爭車輛之撞擊部位大致相符，
    且事故車輛因事故造成受損之部位及零件，本需待專業修復
    人員詳為檢視評估後始能斷定，足認原告主張之修復費用39
    ,524元為系爭車輛之必要修復費用，被告徒以系爭事故當下
    個人目視結果質疑系爭估價單所示之修復項目及費用與系爭
    事故間之關連性，要非可取。
  ⒊依營利事業所得稅結算申報查核準則第95條第6項規定「固定
    資產提列折舊採用平均法、定率遞減法或年數合計法者，以
    一年為計算單位；其使用期間未滿一年者，按實際使用之月
    數相當於全年之比例計算之；不滿一月者，以月計」，及行
    政院所頒「固定資產耐用年數表」及「固定資產折舊率表」
    規定，非運輸業用客貨車之耐用年數為5年，依定率遞減法
    每年折舊千分之369，系爭車輛於110年5月（推定15日）出
    廠（見本院卷第27頁），至本件事故時之使用期間應以6月
    計算，則零件費用扣除折舊後之餘額19,989元，加計無須折
    舊之工資含塗裝費用15,013元，合計35,002元，扣除被告已
    賠償游昆潔之5,000元，原告仍得請求被告賠償金額為30,00
    2元。
  ㈢按給付無確定期限者，債務人於債權人得請求給付時，經其
    催告而未為給付，自受催告時起，負遲延責任。其經債權人
    起訴而送達訴狀，或依督促程序送達支付命令，或為其他相
    類之行為者，與催告有同一之效力；遲延之債務，以支付金
    錢為標的者，債權人得請求依法定利率計算之遲延利息；應
    付利息之債務，其利率未經約定，亦無法律可據者，週年利
    率為5％，民法第229條第2項、第233條第1項前段、第203條
    分別定有明文。本件屬損害賠償之債，以支付金錢為標的，
    無確定期限，未約定利率，則原告請求自起訴狀繕本送達翌
    日即111年6月9日起（見本院卷第57頁、第59頁）至清償日
    止，按週年利率5％計算之遲延利息，於法有據，應予准許。
五、綜上所述，原告依侵權行為及保險代位之法律關係，請求被
    告給付30,002元，及自111年6月9日起至清償日止，按週年
    利率5％計算之利息，為有理由；逾此範圍之請求，為無理由
    ，應予駁回。
六、本件係適用小額程序所為被告敗訴之判決，應依民事訴訟法
    第436條之20規定，職權宣告假執行，被告就原告勝訴部分
    陳明願供擔保聲請宣告免為假執行，核無不合，爰酌定相當
    擔保金額宣告之，並應依同法第436條之19第1項規定，確定
    本件訴訟費用1,000元由兩造各自負擔之費用額。
七、本件事證已臻明確，兩造其餘攻擊防禦方法及證據，經審酌
    後與判決之結果不生影響，爰不一一論列。
據上論結，本件原告之訴為一部有理由，一部無理由，依民事訴
訟法第436條之23、第436條第2項、第79條、第436條之20、第43
6條之19第1項、第392條第2項，判決如主文。　　
中　　華　　民　　國　　111 　年　　11　　月　　11　　日
                    臺灣新北地方法院板橋簡易庭
　　　　　　　　　　　　法  官　陳佳君
附表
折舊時間           金額
第1年折舊值        24,511×0.369×(6/12)=4,522
第1年折舊後價值    24,511-4,522=19,989　　　　　　　　　
以上正本係照原本作成。　　　
如不服本判決，僅得以判決違背法令為理由提起上訴。如提起上
訴，應於判決送達後20日內向本院提出上訴狀，並應記載上訴理
由（含原判決所違背之法令及其具體內容，及依訴訟資料可認為
原判決有違背法令之具體事實），以及按他造當事人之人數附具
繕本，亦應繳納上訴審裁判費新臺幣1,500元。倘未於上訴後20
日內提出合法上訴理由書，法院毋庸命補正，應逕以裁定駁回上
訴。
中　　華　　民　　國　　111 　年　　11　　月　　11　　日
                        書記官  李庭君